臺灣高等法院刑事裁定　　　　　　　　　　　　　　　九十三年度毒抗字第四一號
　　抗　告　人
　　即　被　告　甲○○
右抗告人因被告違反毒品危害防制條例案件，不服臺灣桃園地方法院九十二年度毒聲
字第三一三一號，中華民國九十二年十月九日裁定（臺灣桃園地方法院檢察署九十二
年度毒偵字第二一三七號）提起抗告，本院裁定如左：
    主  文
抗告駁回。
    理  由
一、抗告意旨略以：(一)抗告人住所設於桃園縣桃園市○○里○○路一號，因出外至台
    中市工作關係，自中華民國九十二年三月後，即居於台中市○○○○街四五號七
    樓之六，本件裁定應受送達處所載為桃園縣桃園市○○路十二號，既非被告之住
    所，亦非被告之居所，但被告與父母並非居住一處，亦非共同生活，自非被告之
    同居人。桃園地方法院竟向被告父母住所送達，其送達自非適法，不生送達之效
    力。本件刑事裁定係由被告之母於九十三年一月五日送來台中交付被告，被告始
    知有此裁定，所載違反毒品危害防制條例之事，因裁定送達本身不合法，無論何
    時收受，抗告期間自無從計算，合先陳明。本件抗告不合法，此有被告住所已於
    一年前出租，由
    於九十二年三月後即來台中工作等情可證。(二)按認定行為人犯罪，必須人、事、
    時、地、物俱詳，始有犯罪嫌疑。若本案刑事裁定，僅依驗尿時之推算某時在台
    灣地區某不詳處所，非法施用第二級毒品安非他命，此種無時、無地莫須有之推
    論，捨棄證據法則而為莫須有之論斷，豈能以此不實時、地入人於罪，尤被告於
    廿四日前幾天，適感冒服用含有安非他命之感冒藥，始有安非他命陽性反應，此
    由六月廿四日檢驗後續於同年七、八、十二月後三月檢驗，均無安非他命陽性反
    應可證，否則連數月，豈能一個月有，三個月無之現象，爰請撤銷原裁定，以免
    冤抑云云。
二、按抗告期間，除有特別規定外，為五日，自送達裁定後起算；又原審法院認為抗
    告不合法律上之程式或法律上不應准許，或其抗告權已經喪失者，應以裁定駁回
    之；抗告法院認為抗告有第四百零八條第一項前段之情形者，應以裁定駁回之，
    刑事訴訟法第四百零六條前段、第四百零八條第一項前段及第四百十一條前段分
    別定有明文。又送達於應受送達人之住居所、事務所或營業所，不獲會晤應受送
    達人，亦無受領文書之同居人或受僱人時，得將文書寄存送達地之自治或警察機
    關，並作送達通知書，一份黏貼於應受送達人住居所、事務所或營業所門首，另
    份置於送達處所之信箱或適當位置，以為送達。寄存送達並自送達之日起，經十
    日發生效力。為民事訴訟法第一百三十八條第一項、第二項所明定，此項規定，
    依刑事訴訟法第六十二條規定，於刑事訴訟準用之。故當送達人依此方式送達裁
    定書正本時，自該送達之翌日起算十日，即生送達效力，抗告期間，亦自該送達
    生效日起算，至於應受送達人實際有無至警察機關領取裁定書，及至警察機關領
    得裁定書之時日為何，並非所問。
三、經查：
（一）本件抗告人因違反毒品危害防制條例案件，檢察官依抗告人於九十二年六月二
      十四日所填具於臺灣桃園地方法院檢察署執行保護管束情況約談報告表（見偵
      查卷第六頁）上
      移送勒戒處所觀察、勒戒，經原審法院裁定準許後，於九十二年十月十六日將
      裁定正本送往抗告人上開住所，因未獲會晤抗告人本人，乃於九十二年十月二
      十日以寄存梅子派出所為送達，有附卷之送達證書一紙可稽（見原審卷第十九
      頁）。復經原審法院查明抗告人之籍設住址應為桃園縣桃園市○○路一號，亦
      有桃園縣桃園市戶政事務所11.10.桃戶字第○九二○○一一八四七號函附抗告
      人甲○○
      正本送往抗告人位於桃園縣桃園市○○路一號之住所，亦因未獲會晤抗告人本
      人，於九十二年十二月十八日以寄存梅子派出所為送達，且有製作通知書黏貼
      抗告人於門首，此觀送達證書上於寄存欄及黏貼通知書於門首欄，送達人均打
      勾為註可明，亦有附卷之送達證書一紙可稽（見原審卷第十六頁）。本件抗告
      期間既無特別規定，依照首開說明，自應為五日（抗告人因住所於原審法院所
      在地，無在途期間可言），原審法院依前揭寄存送達方式送達裁定書正本於抗
      告人之籍設住所，故自該寄存送達日（九十二年十二月十八日）之翌日起算十
      日，即自九十二年十二月二十九日即生送達效力，則自九十二年十二月二十九
      日裁定送達生效日起算計至九十三年一月二日止（同年一月一日為例假日，一
      月二日非例假日或其他休息日），其抗告期間即已屆滿。惟抗告人竟遲至民國
      九十三年一月八日，始向原審法院提起抗告，有卷附抗告狀上之收狀戳記為憑
      ，業已逾越法定抗告期間，揆諸前揭法律規定，其抗告顯非合法。
（二）抗告人雖以其自九十二年三月後即因工作關係居於台中市○○○○街四五號七
      樓之六，原審法院送達至抗告人父母位於桃園市○○路十二號之住所，送達不
      合法為由置辯。然查，卷附之抗告人所提出其任職之家佳加有限公司出具之在
      職證明書一紙，僅得證明抗告人確有任職該設於台中市○○區○○路二段四四
      五之一號家佳加有限公司之事實，尚不足以為抗告人確已舉家遷居台中，而未
      往返於上開籍設住所，並已另設居所於台中市轄區之證明。至抗告人所指其於
      桃園市○○路一號之住所已於一年前出租予
      人提出該承租人之姓名年籍等相關資料，以供本院調查查核，是否屬實，尚非
      無疑。再者，果若抗告人陳稱其自九十二年三月後即因工作關係居於台中市○
      ○○○街四五號七樓之六等情為真，則何以抗告人於九十二年六月二十四日所
      填具於臺灣桃園地方法院檢察署執行保護管束情況約談報告表（見偵查卷第六
      頁）內
      新設居所之住址？且據抗告人所陳其所填具之桃園市○○路十二號為其父母之
      情，於收受法院寄送之文件，通常收受人均會審慎待之，抗告人之父母豈有遲
      至九十三年一月五日始將該裁定送予抗告人知悉之理！凡此，均與常情不符，
      應非真實，委無可採。況原審法院業已查明抗告人所籍設之住所位於桃園市○
      ○路一號，並為合法送達，已如前述，抗告人空言否認送達合法，自非有據，
      本件抗告人之抗告既逾法定不變期間，其抗告權已喪失，抗告為無理由，應予
      駁回。
據上論結，應依刑事訴訟法第四百十一條前段，裁定如主文。
中　　　華　　　民　　　國　　九十三　　年　　　二　　　月　　 十三 　　日
                                臺灣高等法院刑事第四庭
                                    審判長法  官  蔡  永  昌
                                          法  官  蔡　國　在
                                          法  官  李  英  豪
右正本證明與原本無異。
不得再抗告。
                                          書記官  鄭  信  昱
中　　　華　　　民　　　國　　九十三　　年　　　二　　　月　　 十六 　　日
